Minutes et répertoires du notaire Claude MONNERAT, 26 mars 1681 - 4 juillet 1701 (étude XII)
Archives nationales
- Minutes de Claude MONNERAT, 26 mars 1681 - 1720; MC/ET/XII/182 - MC/ET/XII/264
  - Minutes. 1700, juillet - 1700, septembre, juillet 1700 - septembre 1700; MC/ET/XII/248
    - Titre sacerdotal (attestation de la propriété de ce titre aux dires de Jean Senallié), un des 24 joueurs de violon ordinaire de la chambre du roi, rue de la Vieille Draperie., 21 septembre 1700; MC/ET/XII/248
      Musique XVIIe siècle [2407 actes], par Madeleine Jurgens et le personnel du Minutier, 1954-1996 ( fichier papier entièrement dématérialisé; voir contexte dans le Plan d’orientation général - Notaires de Paris, guides thématiques du Minutier).
      Date de révision: 2011
      attestation; Vieille-Draperie (rue de la); musicien; officier de la Chambre du roi (Ancien Régime)
    - Titre sacerdotal du fils de Simon De Saint Père, l'un des 24 joueurs de violon ordinaire de la chambre du roi, rue de Seine., 21 septembre 1700; MC/ET/XII/248
      Seine (rue de); musicien
  - Minutes. 1700, octobre - 1700, décembre, octobre 1700 - décembre 1700; MC/ET/XII/249
    - POTHERON (Jacques) Maçon Argenteuil § Devis et marché passé par .. pour la construction d'une loge dans l'Ile d'Argenteuil, 2 octobre 1700; MC/ET/XII/249
    - DESCHAMPS Maître maçon Rue des deux ponts § quittance de consignation au profit de .., 12 octobre 1700; MC/ET/XII/249
      quittance; Deschamps, M.
    - Dubault (Estienne), juré trompette ordinaire de la Ville de Paris, pont Saint-Michel § Donation faite à la fille de .., 13 octobre 1700; MC/ET/XII/249
      donation; Dubault, Estienne
    - DELAFRAYE (Claude) Maître menuisier rue de Baneur (paroisse Saint-Paul) § mise en apprentissage chez .., 11 novembre 1700; MC/ET/XII/249
      contrat d'apprentissage; Delafraye, Claude
    - Menuisier (apprentissage de) § Mise en apprentissage de Garnier (Marin), âgé de 30 ans, pour 6 ans chez Delafraye (Claude), qui le nourri, logé, blanchi, lui donne 3 demi setiers de vins par jour, moyennant 200 livres, 11 novembre 1700; MC/ET/XII/249
      contrat d'apprentissage; Garnier, Marin; Delafraye, Claude
    - Patin (Jacques), orfèvre, rue Neuve du Palais § Cautionnement donné par .., 15 novembre 1700; MC/ET/XII/249
      cautionnement; Patin, Jacques
    - LEQUEUSTRE (Jean) Maître tapissier Rue Saint-Paul § Mariage de .., 6 décembre 1700; MC/ET/XII/249
      contrat de mariage; Lequeustre, Jean
    - Inventaire après décès de Nicolas Berthault, conseiller du Roi., 10 décembre 1700; MC/ET/XII/249
      tableaux décrits mais sans noms d'auteurs
      inventaire après décès; Berthault, Nicolas
    - LOIR (Marin-François), Maître peintre, Rue des 2 ponts § Mariage de la fille de, 19 décembre 1700; MC/ET/XII/249
      contrat de mariage; Loir, Marin-François
  - Minutes. 1701, janvier - 1701, février, janvier 1701 - février 1701; MC/ET/XII/250
    - Cautionnement donné par Charles Ju, architecte de son altesse royale, cloître Saint-Honoré., 5 janvier 1701; MC/ET/XII/250
      cautionnement; Saint-Honoré (cloître); Ju, Charles; architecte
    - Inventaire après décès concernant un dénommé Chapnel (?)., 10 janvier 1701; MC/ET/XII/250
      Tableaux et tapisseries
      inventaire après décès; Chapnel (M.)
    - Inventaire après décès d'Alexandre Bontemps, valet de chambre du roi., 21 janvier 1701; MC/ET/XII/250
      inventaire après décès; Bontemps, Alexandre; officier de la Chambre du roi (Ancien Régime)
    - Inventaire après décès d'Alexandre Bontemps. Tableaux et tapisseries., 21 janvier 1701; MC/ET/XII/250
      inventaire après décès; Bontemps, Alexandre
    - Cautionnement donné par René Gonthier, maître peintre, rue Montorgueil., 28 janvier 1701; MC/ET/XII/250
      cautionnement; Montorgueil (rue); Gonthier, René; peintre
  - Minutes. 1701, mars - 1701, avril, mars 1701 - avril 1701; MC/ET/XII/251
    - BIENAIMÉ (Laurent) Maître tapissier rue des 2 Ponts Isle N. Dame § Mise en apprentissage du neveu de .., 1er mars 1701; MC/ET/XII/251
      contrat d'apprentissage; Bienaimé, Laurent
    - CARDON (Elie) entrepreneur des fortifications d'Abbeville § Remboursement d'une somme par .., 6 mars 1701; MC/ET/XII/251
      Cardon, Elie
    - AUPIQUE (Jacques) Maçon Ruelle. § Marché passe par .., 2 mai 1701; MC/ET/XII/251
  - Minutes. 1701, mai - 4 juillet, mai - 4 juillet 1701; MC/ET/XII/252
    - Proyard (Louis), menuisier à Vitry-sur-Seine § Constitution, 2 mai 1701; MC/ET/XII/252
      constitution de rente; Proyard, Louis
    - Bienassé (Jean) maître serrurier rue Saint Louis § Apprentissage, 16 juin 1701; MC/ET/XII/252
      contrat d'apprentissage; Bienassé, Jean
    - Serrurier (apprentissage) § Contrat pour 5 ans, entre Claude Vienot, vigneron à Vincennes et Jean Bienasse, maître serrurier, au profit de Nicolas Vianet, fils dudit Claude V. Logé, nourri, blanchi, demi-setier de vin par jour. Moyennant 150 l., 16 juin 1701; MC/ET/XII/252
    - Bail d'un appartement au prix de loyer de 120 l. par an par Joseph Vinache, sculpteur et fondeur ordinaire du Roi à la porte Saint-Antoine., 22 juin 1701; MC/ET/XII/252
      bail; Saint-Antoine (porte); Vinache, Joseph (1653-17..); sculpteur
  - Minutes (constitutions de rentes publiques). 1688, novembre - 1693, mars, novembre 1688 - mars 1693; MC/ET/XII/253
    1698, février: édit de novembre 1688, 500 000 livres sur les aides et gabelles.
    1690, janvier: édit de novembre 1689, 1 200 000 livres sur les aides et gabelles.
    1691, janvier à septembre: édit de novembre 1689, 1 200 000 livres sur les aides et gabelles.
    1692, janvier à avril: édit mai 1691: édit de mai 1691, 1 million livres sur les aides et gabelles. 1691, juillet à décembre: édit de mai 1691, 1 million livres sur les aides et gabelles.
    1692, mai à décembre: édit d'avril 1692, 1 200 000 livres sur les aides et gabelles.
    1693, janvier à mars: édit d'avril 1692, 1 200 000 livres sur les aides et gabelles.
    constitution de rente
  - Minutes (constitutions de rentes publiques). 1690 - 1713, MC/ET/XII/254
    1690: édit de novembre 1689, tontine, 1 400 000 livres.
    1696 à 1698: édit de février 1696, tontine, 1 200 000 livres.
    1712 et 1713: édit de mai 1709, tontine, 500 000 livres..
  - Minutes (constitutions de rentes publiques). 1693 - 1717, MC/ET/XII/255
    1693 à 1698: édit d'août 1693, 600 000 livres de rentes viagères sur les aides, gabelles et grosses fermes.
    1698: édit de juillet 1698, rentes viagères sur les aides, gabelles et grosses fermes.
    1701: édit de mars 1701, 500 00 livres de rentes viagères sur les aides, gabelles et grosses fermes.
    1702: arrêt du conseil du 23 avril 1701.
    1702 à 1712: édit de février 1702, 1 million livres de rentes viagères sur les aides, gabelles et grosses fermes.
    1705: édit de juillet 1704, loterie, 2 millions livres.
    1705 -1706: édit de décembre 1704, 1 million livres de rentes viagères sur les aides, gabelles et grosses fermes.
    1709: édit de janvier 1706, deux loterie.
    1706-1707: édit d'avril 1705, 800 000 livres de rentes viagères sur les aides, gabelles et grosses fermes.
    1707: édit de juin 1707, 4 00 000 livres de rentes viagères sur les aides, gabelles et grosses fermes.
    1708 -1711: édit de juin 1708, 500 000 livres de rentes viagères sur les aides, gabelles et grosses fermes.
    1715: édit de février 1715, 400 000 livres de rentes viagères sur les aides, gabelles et grosses fermes.
    1715, gabelles et grosses fermes.
    1717: édit de décembre 1715, 3 millions de livre sur divers.
  - Minutes (constitutions de rentes publiques). 1694, juin - 1698, mars, juin 1694 - mars 1698; MC/ET/XII/256
    1694, juin à décembre: édit de février 1693, 1 million livres sur aides et gabelles.
    1695, février à avril: édit de décembre 1694, 1 200 000 livres sur aides et gabelles.
    1697, mars à décembre: édit de mars 1696, 680 000 livres sur aides et gabelles.
    1698: édit de mars 1696, 680 000 livres sur aides et gabelles.
    1696, août à décembre: édit de juin 1696, 1 million livres sur aides et gabelles.
    1697, février: édit de juin 1696, 1 million livres sur aides et gabelles.
    1697, juillet à décembre: édit de mai 1697, 1 200 000 livres sur aides et gabelles.
    1698, janvier à mars: édit de décembre 1697, 2 millions livres sur aides et gabelles.
    - DIAZ (François) Maître Joaillier Amsterdam § Reconnaissance et obligation .., 28 juin 1736; MC/ET/XII/256
      obligation; reconnaissance; Diaz, François
  - Minutes (constitutions de rentes publiques). 1695, mai - 1700, janvier, mai 1695 - janvier 1700; MC/ET/XII/257
    1695, mai et juin: édit d'avril 1695, 1 200 000 livres sur aides, gabelles et grosses fermes.
    1695, juillet à septembre: édit de juin 1695, 1 million livres sur aides, gabelles et grosses fermes.
    1695, décembre: édit d'octobre 1695, 1 200 000 livres sur aides, gabelles et grosses fermes.
    1696, janvier et avril à juillet: édit d'octobre 1695, 1 200 000 livres sur aides, gabelles et grosses fermes.
    1699, mai à juillet, octobre et décembre: édit de mars 1699, 500 000 livres sur aides et gabelles.
    1699, décembre: édit de novembre 1699, 2 millions livres sur aides et gabelles.
    1700, janvier: édit de novembre 1699, 2 millions livres sur aides et gabelles.
    - Maleude (Jean) marchand potier d'étain) au Marché Neuf § transaction, 6 mars 1701; MC/ET/XII/257
      accord; Maleude, Jean
  - Minutes (constitutions de rentes publiques). 1698, avril - 1698, octobre, avril 1698 - octobre 1698; MC/ET/XII/258
    Édit de janvier 1698, 1 million de ivres sur aides et gabelles..
  - Minutes (constitutions de rentes publiques). 1700, MC/ET/XII/259
    Édit de décembre 1699, 2 400 000 livres au denier 20 sur aides, gabelles et grosses fermes.
  - Minutes (constitutions de rentes publiques). 1700, janvier - 1700, mai, janvier 1700 - mai 1700; MC/ET/XII/260
    Édit de décembre 1699, 3 millions de livres au denier 20 sur aides, gabelles et grosses fermes.
    - Le tailleur de Boncourt (Louis) maître maçon Rue Saint-Denis en qualité de tuteur § Partagé, 12 octobre 1701; MC/ET/XII/260
      partage; Le Tailleur de Boncourt, Louis
  - Minutes (constitutions de rentes publiques). 1700, mai - 1701, août, mai 1700 - août 1701; MC/ET/XII/261
    1700, mai, juillet août et novembre: édit de janvier 1700, 400 000 livres au denier 20 sur les fermes des Postes.
    1701, janvier à avril, et août: édit d'octobre 1700, 850 000 livres sur les aides et gabelles.
    - Cavelier (Charles) relieur et doreur rue Charretière § Constitution, 26 avril 1701; MC/ET/XII/261
      constitution de rente; Cavelier, Charles
  - Minutes concernant le syndicat de l'Ile Notre-Dame (délibérations). 1685, 13 février - 1707, 13 juillet, 13 février 1685 - 13 juillet 1707; MC/ET/XII/262
    Délibérations des syndics directeurs et propriétaires de l'Ile Notre-Dame. Claude Monnerat puis Germain Angot, notaires..
    délibération
  - Minutes concernant Marie de Lorraine, duchesse de Guise et Marie-Françoise de Valois-Angoulême (directions de créanciers) et d'autres clients. 1687 - 1706, MC/ET/XII/263
    délibération; Guise, Marie de Lorraine (1615-1688, duchesse de); Valois-Angoulême, Marie Françoise de (1631-1696)
  - Direction des créanciers de M. Fercourt. 1692 - 1720, MC/ET/XII/264
    délibération; Fercourt (M.)
- Répertoire(s) de Claude MONNERAT, 26 mars 1681 - 4 juillet 1701; MC/RE/XII/6
  - Répertoire. 1681, 26 mars - 1701, 4 juillet, 26 mars 1681 - 4 juillet 1701; MC/RE/XII/6
    Informations concernant le classement et la cotation:
    Le niveau inférieur de description, quand il existe, correspond aux mentions d'actes contenues dans le répertoire. Parmi celles-ci, certaines peuvent y être décrites, de manière plus ou moins détaillée. Pour consulter l'acte proprement dit, il convient de rechercher la cote au niveau des articles (registre ou liasse) des minutes du notaire (cote de type 'MC/ET').